臺灣高等法院刑事裁定　　　　　　　　　　　　　　　九十三年度抗字第四六號
　　抗　告　人
　　即　被　告　甲○○
右抗告人因違反商業會計法等案件，不服臺灣士林地方法院九十三年度訴字第二九號
，中華民國九十三年六月二十九日裁定，提起抗告，本院裁定如左：
    主  文
原裁定撤銷，發回臺灣士林地方法院。
    理  由
一、原裁定以：按刑事訴訟法第一百零一條之二規定：被告經法官訊問後，雖有第一
    百零一條第一項或第一百零一條之一第一項各款所定情形之一而無羈押之必要者
    ，得逕命具保、責付或限制住居。其有第一百十四條各款所定情形之一者，非有
    不能具保、責付或限制住居之情形，不得羈押。經查：本件被告甲○○前於併案
    部分（即九十二年度偵字第一０二三號、第二三四０號案件）偵查中，經檢察官
    三度傳喚（九十二年十一月二十四日、十二月四日、十二月八日）均未到庭，雖
    被告於九十二年十一月二十八日具狀表示在美國攻讀研究所適逢期末考無法出庭
    應訊，請予准假云云，惟未獲檢察官准許，檢察官因認其有逃亡之虞而予以限制
    出境之處分，是被告曾有滯留國外未按時出庭之情形，且被告自承其在美國有工
    作待述職、有學業待完成，是被告確有出境後未能回國到庭應訊而有逃亡之虞，
    再本件所牽涉之利益龐大，被告經訊問後，認其所涉違反商業會計法之罪嫌重大
    ，且有刑事訴訟法第一百零一條第一項第一款所定之情形，然並無羈押之必要者
    ，爰諭知限制出境之處分，以利案件進行。
二、原審固非無見，惟卷查原審法院於本件繫屬後，於九十三年四月三十日、九十三
    年五月二十八日行準備程序，被告均依傳喚到庭，原審於訊問後，並未認被告有
    何刑事訴訟法第一百零一條第一項所定之羈押原因，嗣並未再為任何訊問，而於
    一個月後之九十三年六月二十九日以本件裁定載稱「被告經本院訊問後，認其所
    涉違反商業會計法之罪嫌重大，且有刑事訴訟法第一百零一條第一項第一款所定
    情形」，已欠妥適。且被告於本件檢察官移請原審併案審理部分（即九十二年度
    偵字第一０二三號、第二三四０號案件）偵查中，雖經檢察官傳喚於九十二年十
    一月二十四日、十二月四日、十二月八日均未到庭，然卷查被告已於九十二年十
    一月二十八日具狀表示在美國攻讀研究所適逢期末考無法於九十二年十二月四日
    返臺到庭，將於九十二年十二月八日考試完畢後，即搭機返臺，並於九十三年十
    二月十日抵臺配合偵查等情（見九十二年偵字第一０二三號卷第一二九頁），嗣
    被告果依所陳返臺，於九十二年十二月二十二日到庭接受偵訊。是其如確因在美
    國就學適逢考試，未能立即返國屬實，則原審以其於偵查中有上開三次未到庭之
    情形，即認被告曾有滯留國外未按時出庭之情形，置其於自動返國及嗣歷次庭期
    均到庭之事實不論，而認其有逃亡之虞，是否妥適，亦不無疑義。抗告意旨執此
    指摘原裁定不當，非無理由，應由本院將原裁定撤銷，由原審更為適法之處置。
三、據上論斷，依刑事訴訟法第四百十三條，裁定如主文。
中　　　華　　　民　　　國　　九十三　　年　　　八　　　月　　　十九　　日
                            臺灣高等法院刑事第四庭
                                審判長法  官  蔡 永 昌
                                      法  官  陳 榮 和
                                      法  官  蔡 國 在
右正本證明與原本無異。
不得再抗告。
                                      書記官  耿 鳳 君
中　　　華　　　民　　　國　　九十三　　年　　　八　　　月　　 十九 　　日
